臺灣士林地方法院刑事判決　　　　　　　 94年度易字第914號
公　訴　人　臺灣士林地方法院檢察署檢察官
被　　　告　丁○○
上列被告因毀損等案件，經檢察官提起公訴（94年度偵字第8774
號），本院經訊問被告後，被告為有罪之陳述，經合議庭裁定認
本件宜由受命法官獨任進行簡式審判程序審理，並判決如下：
    主  文
丁○○公然侮辱人，處拘役拾日，如易科罰金，以參佰元折算
壹日。又損壞他人之汽車鈑金，足以生損害於他人，處罰金參仟
元，如易服勞役，以佰元折算壹日。
    事  實
一、丁○○於民國94年8月17日中午12時30分許，見乙○○駕駛
    之ET-1986號自用小客車，正在台北市北投區○○○路○段、
    稻香路口之捷運地下道出口停等紅燈，因此阻擋到丁○○所
    駕駛CZ-7741號自用小客車之去路，丁○○心生不滿，下車
    走近ET-1986號自用小客車，在該大馬路之不特定多數人得
    以共見共聞之公然狀態下，公然以「幹你娘臭雞巴」之言語
    辱罵乙○○，斯時，乙○○之配偶甲○○、女兒丙○○不欲
    引起爭端，連聲向丁○○道歉，詎丁○○仍以相同之穢語，
    辱罵甲○○、丙○○。使乙○○、甲○○、丙○○等人在精
    神上、心理上感受難堪、不快，而對乙○○、甲○○、丙○○等人公然侮辱。未幾，乙○○見燈號轉變為綠燈，不想理
    會丁○○準備駕車離去，丁○○猶不罷休，返回CZ-774 1號
    自用小客車，自車上取出1支木棒，又另基於毀損之故意，
    持該木棒朝乙○○車輛揮去（因車輛移動，未打中），同時
    接續上開公然侮之犯意，再以相同之穢語辱罵乙○○，而以
    腳踹之方式，踢擊ET-198 6號自用小客車之左後行李箱，致
    ET -1986號自用小客車之車身鈑金因此凹陷，足以生損害於
    乙○○。幸經巡邏員警見狀制止，丁○○始未繼續逞兇。
二、案經被害人乙○○、甲○○、丙○○訴由台北市政府警察局
　　北投分局報請台灣士林地方法院檢察署檢察官偵查起訴。
    理  由
一、被告丁○○如何於上揭時地以穢語公然辱罵告訴人3 人，及
    如何毀損告訴人乙○○之車輛等情，業據被告於警詢、偵查
    及本院審理時坦承不諱，核與證人即被害人乙○○、甲○○
    、丙○○於警詢時、證人乙○○於偵查時之證述情節相符，
    並有車號ET-1986 照片2 幀附卷可憑，且查被告在台北市北
    投區○○○路○ 段、稻香路口之捷運地下道出口之大馬路上
    ，以「幹你娘臭雞巴」此一足以貶損他人人格尊嚴之言語辱
    罵告訴人3 人，除為告訴人3 人聽聞外，其餘往來該處之不
    特定多數人亦處於得以共聞共見之狀態，自合於公然侮辱罪
    之構成要件。綜上而論，本件事證明確，被告犯行堪以認定
    ，應依法論科。
二、核被告丁○○所為，係犯刑法第309 條第1 項之公然侮辱罪
    ，及同法第354 條之毀損罪。被告先後3 次侮辱乙○○之行
    為，係基於同一公然侮辱犯意下之接續行為，且在密切接近
    之時地實施，侵害同一法益，各行為之獨立性薄弱，依最高
    法院86年台上字第3295號判例「如數行為於同時同地或密切
    接近之時地實施，侵害同一之法益，各行為之獨立性極為薄
    弱，依一般社會健全觀念，在時間差距上，難以強行分開，
    在刑法評價上，以視為數個舉動之接續施行，合為包括之一
    行為予以評價，較為合理，則屬接續犯，而為包括之一罪。
    」意旨，只論以公然侮辱一罪。公訴人雖以：被告所犯係同
    法第309 條第2 項之強暴侮辱罪，惟查被告係以「幹你娘臭
    雞巴」之言語辱罵告訴人3 人，其實施公然侮辱行為時，並
    未以強暴行為實施，縱被告當時有持木棍揮擊告訴人乙○○
    之車輛未果後，又以腳踹告訴人乙○○之車輛，惟此強暴行
    為核係被告實施毀損之犯行，法律自難對此強暴行為再行重
    複評價，故本件尚不構成同法第309 條第2 項之強暴侮辱罪
    ，公訴人所認容有誤會，起訴法條應予變更。被告以1 個公
    然侮辱之之行為，同時辱罵告訴人乙○○等3 人，侵害3 人
    之人格，應論以想像競合犯。被告所犯前開公然侮辱罪與毀
    損罪間，犯意各別，行為互異，構成要件亦不同，自應分論
    併罰。爰審酌被告僅因告訴人乙○○車輛擋其去路，卻未能
    執理說明，竟在馬路上大庭廣眾之下，以「幹你娘臭雞巴」
    此一粗鄙言語辱罵告訴人3 人，被告言行已造成告訴人3 人
    人格受損，且於告訴人欲離開時，仍持木棍欲揮擊告訴人車
    輛，並以腳踹踢告訴人車輛，其行徑囂張，本不宜寬貸，惟
    念及被告犯後坦承犯行，深表悔悟，一再向告訴人認錯，告
    訴人車輛係鈑金凹陷之毀損，且被告就毀損部分亦賠償告訴
    人損害新台幣4,700 元等情狀，分別量處如主文所示之刑，
    並分別諭知易科罰金及易服勞役之之折算標準。扣案木棍1
    支，被告雖有持之揮擊告訴人人車輛，惟並未擊中，且被告
    毀損告訴人乙○○之車輛係以腳踹踢為之，是該木棍並未供
    犯罪用，爰不為沒收之諭知，附此敘明。
據上論斷，應依刑事訴訟法第273 條之1 第項、第299 條第1 項
前段、第300 條，刑法第354 條、第309 條第1 項、第41條第1
項前段、第42條第2 項，罰金罰鍰提高標準條例第1 條前段、第
2條 ，判決如主文。
本案經檢察官邱智宏到庭執行職務
中　　華　　民　　國　　94　　年　　12　　月　　5 　　日
　　　　　　　　　刑事第七庭法  官  王俊雄
以上正本證明與原本無異。
如不服本判決應於送達後10日內，向本院提出上訴狀。
                            書記官  許秋莉
中　　華　　民　　國　　94　　年　　12　　月　　5 　　日
中華民國刑法第354條
毀棄、損壞前二條以外之他人之物或致令不堪用，足以生損害於
公眾或他人者，處二年以下有期徒刑、拘役或五百元以下罰金。
中華民國刑法第309 條
(公然侮辱罪)
公然侮辱人者，處拘役或三百元以下罰金。
以強暴犯前項之罪者，處一年以下有期徒刑、拘役或五百元以下
罰金。
